---
title: 'Projet: Reconnaissance faciale'
author: "Sébastien Vingadessin (36008909) et Ben yamine Mze Hamadi"
date: "21/10/2021"
output: html_document
---

```{r setup, include=FALSE}
knitr::opts_chunk$set(echo = TRUE)
```

## Question 1. Lecture des données
`

### Liste des fichiers d'images de référence
```{r}
ref<-list.files(path = "./referenceFaceData",full.names=TRUE)
```

### Chargement de la librairie pixmap
```{r}
library(pixmap)
```

### Lecture des fichier d'images de référence
```{r}
imgRef=lapply(ref,read.pnm)
```

### Liste des matrices des images de référence
```{r}
imgRefMat=lapply(imgRef,function(x){x@grey[0:100,0:90]})
```

### Conversion des matrices d'images de référence en vecteurs
```{r}
imgRefVector=lapply(imgRefMat,function(x){as.vector(t(x))})
#length(imgRefVector[[1]])
```
### Construction de la matrice dont les lignes sont les vecteurs de imgRefVector
```{r}
imgRefMatPCA=t(sapply(imgRefVector,rbind))
```
### Noms des lignes de la matrice imgRefMatPCA
```{r}
rownames(imgRefMatPCA)=lapply(1:nrow(imgRefMatPCA),function(x){v=paste("r",x)})
imgRefMatPCA[,1:5]
```
### Liste des fichiers d'images test
```{r}
test<-list.files(path = "./testFaceData",full.names=TRUE)
test
```
### Lecture des fichier d'images test
```{r}
imgTest=lapply(test,read.pnm)
#lapply(imgTest,plot)
```
### Liste des matrices des images test
```{r}
imgTestMat=lapply(imgTest,function(x){x@grey[0:100,0:90]})
```
### Conversion des matrices d'images test en vecteurs
```{r}
imgTestVector=lapply(imgTestMat,function(x){as.vector(t(x))})
```
### Construction de la matrice dont les lignes sont les vecteurs de imgTestVector
```{r}
imgTestMatPCA=t(sapply(imgTestVector,rbind))
```
### Noms des lignes de la matrice imgTestMatPCA
```{r}
rownames(imgTestMatPCA)=lapply(1:nrow(imgTestMatPCA),function(x){v=paste("t",x)})
```
### Construction de la matrice de données contenant les vecteurs visages de référence et vecteurs visages test
```{r}
donnees<- rbind(imgRefMatPCA, imgTestMatPCA)
dim(donnees)
```


## Question 2. ACP

### Chargement de la librairie FactoMineR
```{r}
library(FactoMineR)
```
### Construction de l'ACP par la matrice des données des vecteurs des visages de référence et des visages tests
```{r}
acp<-PCA(donnees, scale.unit = FALSE, ncp = Inf)
```
  
  
## Question 2.a (Ben yamine Mze Hamadi)
### Fonction calculant le nombre k d’axes factoriels, suggéré par le critère de Kaiser

```{r}
#Valeurs propres données par l'ACP
Vp<-acp$eig[,1]
```

kaiser est une fonction qui calcule le nombre d'axes factoriels suggéré par le critère de Kaiser.
Elle prend en paramètre les valeurs propres des données reçues par l'ACP et renvoie un entier.

```{r}
kaiser<-function(valP){
  Imoy<-sum(valP)/length(valP)
  res<-length(valP[valP>Imoy])
  return(res)
}

k<-kaiser(Vp)
k
```

## Question 2.b (Sébastien Vingadessin)
### Fonction déterminant le pourcentage d’inertie expliquée par le sous-espace factoriel Ek retenu

La fonction pInexp détermine le pourcentage d'inertie expliqué.
Elle prend en paramètre les valeurs propres des données reçues par l'ACP.
Et renvoie le pourcentage d'inertie expliqué sous l'espace factoriel retenu par l'application de la fonction Kaiser vue précédemment.

```{r}
pInexp<-function(valP){
  In<-sum(valP)
  return(sum(valP[1:k])*100/In)
}

pInexp(Vp)
```


## Question 2.c (Ben yamine Mze Hamadi)
### Fonction qui, pour chaque visage test, détermine le plan factoriel P sur lequel le visage test est mieux représenté, ainsi que le pourcentage d’inertie expliquée par P

La fonction planFact détermine le plan factoriel sur lequel le visage test est le mieux représenté, ainsi que le pourcentage d'inertie.
Elle prend en paramètre les valeurs des cosinus données par l'ACP.
Elle renvoie une matrice présentant les dimensions des plans factoriels retenus ainsi que les pourcentages d'inertie expliquée par le plan en question.

```{r}
planFact<-function(tab){
  res<-c()
  ij<-c(0,0)
  
  for(n in 1:5){
    max<-0
    for(i in 1:k){
      for(j in 1:k){
        if(j>i){
          if(tab[10+n,i]+tab[10+n,j] > max){
            max = tab[10+n,i]+tab[10+n,j]
            ij=c(i,j)
          }
        }
      }
    }
    res = c(res,ij,(Vp[ij[1]]+Vp[ij[2]])*100/sum(Vp))
  }
  
  M<-matrix(res,ncol = 5)
  rownames(M)=c("dim1","dim2","%inertie")
  colnames(M)=c("image 1","image 2","image 3","image 4","image 5")
  return(M)
}


```

### Application de la fontion PlanF définie précédemment 
```{r}
cos<-acp$ind$cos2
planF<-planFact(cos)
planF
```


## Question 2.d (Sébastien Vingadessin)
### Fonction qui, pour chaque visage test, représente graphiquement l’ensemble des visages de référence et le visage test en question sur le plan P

Fonction graphTest
Entrée: cord, matrice des coordonnées des points (donnée par l'ACP)
Sortie: Aucune (affichage des graphiques)

```{r}
graphTest<-function(cord){
  for(p in 1:5){
    x<-cord[,planF[1,p]]
    x=c(x[1:10],cord[10+p,planF[1,p]])
    y<-cord[,planF[2,p]]
    y=c(y[1:10],cord[10+p,planF[2,p]])
    
    plot(x,y,type = "p")
  }
}


coor<-acp$ind$coord
graphTest(coor)

```



## Question 2.e (Sébastien Vingadessin)
### Fonction qui, pour chaque visage test, détermine le(s) visage(s) le(s) mieux représenté(s) parmi les plus proches du visage test au sens de la distance euclidienne


Fonction distTest
Entrée: cord, matrice des coordonnées des points (donnée par l'ACP)
Sortie: Tableau donnant, pour chaque image test, l'image de référence la plus proche (au sens de la distance euclidienne)

```{r}
distTest<-function(cord){
  res<-matrix(c(1:5,rep(0,5)),ncol = 2)
  colnames(res) = c("test","ref")
  
  #image test t
  
  for(t in 1:5){
    num<-0
    dmin<-1000000
    m<-matrix(c(1:(2*k)),nrow=2)
    m[1,]=cord[10+t,1:k]
    
    for(i in 1:10){
      m[2,]=cord[i,1:k]
      if(dist(m,method = "euclidean") < dmin) {
        dmin = dist(m,method = "euclidean")
        num = i
      }
    }
    
    res[t,2] = num
  }
  
  return(res)
}

distTest(coor)
```


## Question 2.f (Ben yamine Mze Hamadi)
### Fonction qui, pour chaque visage test, affiche simultanément le visage test et le(s) visage(s) identifié(s)

Fonction identif
Entrée: cord, matrice des coordonnées des points (donnée par l'ACP)
Sortie: Aucune, affichage des visages (visage test suivi du visage identifié)

```{r}
identif<-function(cord){
  tab<-distTest(cord)
  
  for(i in 1:5){
    lapply(imgTest[i],plot)
    lapply(imgRef[tab[i,2]],plot)
  }
}
```

### Résultat:

```{r}
identif(coor)
```



## Question 3. (Ben yamine Mze Hamadi)
### Classification ascendante hiérarchique (CAH) du projeté du nuage de visages sur le sous-espace principal Ek

```{r}
#Nuage de point projeté
nuage<-coor[,1:4]

#Matrice des dissimilarités du nuage, selon la distance euclidienne
d<-dist(nuage, method = "euclidean")
d
```

```{r}
#CAH par le lien simple
h<-hclust(d, method = "single", members = NULL)
plot(h)
```


### Fonction qui retourne la liste des classes (les éléments constitutifs de chaque classe) de la hiérarchie

Fonction identif
Entrée: cah, résultat de la classification ascendante hiérarchique effectuée précédemment
Sortie: Liste des différentes classes de la classification

```{r}
listClass<-function(cah){
  mg<-cah$merge
  lab<-cah$labels
  res<-list()
  
  comp1<-NULL
  comp2<-NULL
  
  for(i in 1:14){
    
    if(mg[i,1]<0) comp1 = lab[-mg[i,1]]
    else comp1 = res[[mg[i,1]]]
    
    if(mg[i,2]<0) comp2 = lab[-mg[i,2]]
    else comp2 = res[[mg[i,2]]]
    
    res[[i]] = c(comp1,comp2)
  }
  
  return(res)
}
```


### Liste des classes:

```{r}
Lclass<-listClass(h)

Lclass
```



## Question 4. (Sébastien Vingadessin)
### Fonction qui, pour chaque visage test, détermine la plus petite classe non triviale contenant le visage test considéré

Fonction pluspetiteClasse
Entrée: listC, liste des classes de la CAH (résultat de la fonction Lclass)
Sortie: liste de classes (pour chaque visage test, la plus petite classe non triviale le contenant)


```{r}
pluspetiteClasse<-function(listC){
  res<-list("0","0","0","0","0")
  lab<-h$labels
  class<-NULL
  for(t in 1:5){
    
    for(i in 1:14){
      class=listC[[i]]
      
      for(j in 1:length(class)){
        if(class[j] == lab[t+10]){
          res[[t]] = class
          break
        }
      }
      if(length(res[[t]]) > 1) break
    }
    
  }
  return(res)
}

testClass<-pluspetiteClasse(Lclass)
testClass
```



## Question 5 (Ben yamine Mze Hamadi et Sébastien Vingadessin)
### Fonction qui, pour chaque visage test, affiche simultanément les visages de la plus petite classe déterminée à la question précédente

Fonction visageClasse
Entrée: tClass, liste de classes (résultat de la fonction pluspetiteClasse)
Sortie: Aucune, affichage des visages (regroupés par classe, selon la variable tClass)


```{r}
visageClasse<-function(tClass){
  allImg<-c(imgRef,imgTest)
  class<-NULL
  
  for(i in 1:5){
    class=tClass[[i]]
    
    for(j in 1:length(class)){
      im<-class[j]
      for(p in 1:15){
        if(im == h$labels[p]){
          lapply(allImg[p],plot)
          break
        }
      }
    }
    
  }
}

visageClasse(testClass)
```



